【裁判字號】    98,審易,657
【裁判日期】    980430
【裁判案由】    竊盜
【裁判全文】
臺灣高雄地方法院刑事判決             98年度審易字第657號
公  訴  人  臺灣高雄地方法院檢察署檢察官
被      告  丙○○
                    另案在臺灣高雄第二監獄執行中
上列被告因竊盜案件，經檢察官提起公訴（97年度偵字第34749
號），本院改依簡式審判程序審理，判決如下：
    主  文
丙○○犯竊盜罪，累犯，處有期徒刑伍月，如易科罰金，以新臺
幣壹仟元折算壹日；又犯竊盜罪，累犯，處有期徒刑參月，如易
科罰金，以新臺幣壹仟元折算壹日，扣案之機車鑰匙壹支沒收。
應執行有期徒刑陸月，如易科罰金，以新臺幣壹仟元折算壹日，
扣案之機車鑰匙壹支沒收。
    事  實
一、丙○○前因竊盜、贓物等案件，經本院以94年度易字第923
    號判決、95年度簡字第5093號判決，分別判處有期徒刑10月
    、3 月確定；另因毒品危害防制條例案件，經臺灣高等法院
    高雄分院以94年度上訴字第1561號判決、95年度上訴字第10
    69號判決，本院以95年度訴字第1316號判決，分別判處有期
    徒刑1 年4 月、10月、8 月、10月確定，嗣經本院以96 年
    度聲減字第8048號裁定，就上開案件予以減刑，並分別定應
    執行刑為有期徒刑1 年6 月、7 月15日，於民國97年3 月1
    日執行完畢。詎仍不知悔改，先後於：
(一)、97年12月9 日下午某時許，在高雄縣鳳山市中華商場內，見
    甲○○所有之車牌號碼XZ3-208 號重型機車鑰匙未拔取，竟
    基於意圖為自己不法所有之犯意，以該機車鑰匙發動引擎，
    竊取甲○○所有之上開機車得手，並將之作為代步工具。
(二)、97年12月11日下午4 時許，其另基於意圖為自己不法所有之
    犯意，在高雄縣鳳山市鳳西國中旁之菜市場內，以自己所有
    之機車鑰匙1 支，竊取丁○○所有之車牌號碼RFU-696 號輕
    型機車得手。嗣於97年12月12日下午3 時45分許，丙○○騎
    乘前開竊得之車牌號碼XZ3-208 號重型機車，行經高雄縣鳳
    山市○○路313 號前，為警當場查獲，且扣得該車牌號碼XZ
    3-208 號重型機車及鑰匙1 支（已發還甲○○），丙○○當
    場並向警方人員自首有竊取上開車牌號碼RFU-696 號輕型機
    車之情，復帶同警方人員至其住處起出該機車（已發還丁○
    ○配偶劉順平）及將竊取該機車所用之機車鑰匙1 支交與警
    方人員扣案，因而查悉上情。
二、案經高雄縣政府警察局鳳山分局報請臺灣高雄地方法院檢察
    署檢察官偵查起訴。
    理  由
一、按本件被告丙○○所犯係死刑、無期徒刑、最輕本刑為3 年
    以上有期徒刑以外之罪，其於準備程序就被訴事實為有罪之
    陳述，經本院告知簡式審判程序之旨，並聽取其與公訴人意
    見後，認無不得或不宜改依簡式審判程序進行之處，爰依刑
    事訴訟法第273 條之1 第1 項，裁定本件改行簡式審判程序
    ，合先敘明。
二、前揭犯罪事實，業據被告於本院審理中坦承不諱，核與證人
    甲○○（見警卷第6 至8 頁）、劉順平（見警卷第9 至11頁
    ）於警詢中所陳情節相符，並有證人甲○○（見警卷第20頁
    ）、劉順平（見警卷第21頁）出具之贓物認領保管單在卷可
    稽（上開被告以外之人於審判外所為之言詞及書面陳述，因
    本件已改行簡式審判程序，依刑事訴訟法第159 條第2 項之
    規定，應具有證據能力），並有機車鑰匙1 支扣案足憑，則
    被告前開自白顯與事實相符，堪以採信。本件事證明確，被
    告前揭犯行，均堪認定。
三、核被告所為，均係犯刑法第320 條第1 項之竊盜罪。被告所
    犯上開2 罪間，犯罪時間不同、侵害法益有別，顯係分別起
    意為之，自應予以分論併罰。被告有上述之前科紀錄乙情，
    有臺灣高等法院被告前案紀錄表在卷可稽，其受有期徒刑執
    行完畢，5 年內故意再犯本件最重本刑為有期徒刑以上之2
    罪，均為累犯，應依刑法第47條第1 項規定加重其刑。被告
    前開犯罪事實(二)所示犯行，係於承辦員警尚不知其犯罪前，
    即向承辦員警自首，嗣並接受裁判乙情，業據證人即本案查
    獲員警乙○○於本院審理中證述明確（見本院第26、27頁）
    ，是被告所為符合刑法第62條前段自首之規定，爰就此部分
    犯行減輕其刑，並依法先加後減之。爰審酌被告為貪圖不法
    利益，竟先後2 次竊取他人機車，所為實無足取，然念其犯
    後坦承犯行，態度良好，復參以其所竊得上開物品之價值、
    先前因竊盜案件經論罪科刑之次數等一切情狀，分別量處如
    主文所示之刑，並定其應執行刑，復諭知易科罰金之折算標
    準，以示懲儆。扣案之機車鑰匙1 支，係被告所有、供其為
    前開犯罪事實(二)所示犯行使用之物，爰依刑法第38條第1 項
    第2 款規定，併予宣告沒收。
據上論斷，應依刑事訴訟法第273 條之1 第1 項、第299 條第1
項前段，刑法第320 條第1 項、第47條第1 項、第62條前段、第
41條第1 項前段、第2 項、第51條第5 款、第38條第1 項第2 款
，刑法施行法第1 條之1 ，判決如主文。
本案經檢察官陳麗琇到庭執行職務。
中    華    民    國    98    年    4     月    30    日
                  刑事第十庭    法  官  陳君杰
以上正本證明與原本無異。
如不服本判決應於收受判決後10日內向本院提出上訴書狀，並應
敘述具體理由。其未敘述上訴理由者，應於上訴期間屆滿後20日
內向本院補提理由書(均須按他造當事人之人數附繕本)「切勿逕
送上級法院」。
中    華    民    國    98    年    4     月    30    日
                                書記官  李承悌
附錄本判決論罪科刑之法條：
刑法第320 條第1 項
意圖為自己或第三人不法之所有，而竊取他人之動產者，為竊盜
罪，處5 年以下有期徒刑、拘役或500 元以下罰金。


司法院資訊處製作；財團法人民間司法改革基金會備份。
